【裁判字號】    91,上易,207
【裁判日期】    920211
【裁判案由】    竊盜
【裁判全文】
臺灣高等法院花蓮分院刑事判決                    九十一年度上易字第二七號
    上 訴 人即
    被      告  乙○○  女  五.
右上訴人因被告竊盜案件，不服臺灣花蓮地方法院九十一年度易字第二四三號，中華
民國九十一年十月三十一日第一審判決 (起訴案號：臺灣花蓮地方法院檢察署九十一
年度偵字第九九五號)提起上訴，本院判決如左：
    主  文
上訴駁回。
    事實及理由
一、本案係檢察官起訴被告竊取摩托羅拉牌0000000000號行動電話一支，
    原審以告訴人甲○○於偵、審中指訴綦詳，且行動電話係在被告所騎乘車車牌號
    碼ＲＩＰ─五０九號機車置物箱內查獲，有查獲時照片四張在卷可佐，另被告送
    請法務部調查局測謊，對於其宣稱：（一）甲○○同意渠將手機帶走；（二）渠
    未偷甲○○手機之問題，經測試呈情緒波動，研判有說謊，有法務部調查局九十
    一年七月二十六日調科參字第０九一００四五七四一０號測謊報告書一紙在卷可
    憑，並有贓物領據一紙附卷足參，並以被告辯稱告訴人積欠其會款或告訴人非禮
    其之情事無證據可資證明，而認被告犯行事證明確。並以審酌被告犯罪後態度不
    佳、犯罪所使用之手段及造成之損害尚屬輕微等情狀，對被告處拘役五十日，如
    易科罰金以三百元折算壹日。被告則以原審量刑過重為由提起上訴。
二、本案經本院審理結果，認第一審以上訴人即被告犯刑法第三百二十條第一項之竊
    盜罪，判處拘役五十日，如易科罰金以三百元折算壹日，認事用法及量刑均無不
    當，應予維持，並引用一審判決書記載之事實、證據及理由。惟補述：告訴人固
    坦承欠被告之母會錢且被告當日有提要跟其做朋友等語（見原審卷第四十二頁及
    三十一頁），但查：告訴人自承被竊之手機市價約一千五百元（見警卷第六頁）
    ，被告則供陳：該手機僅值九百元等語（見原審卷第二十四頁），均與被告所陳
    以此手機扺償會款或遮羞費五千元之價值有別，依經驗法則，告訴人自大可以較
    有利其之經濟判斷，將該手機扺償五千元即可，何須質押以期贖回？顯見被告所
    辯實有違常情無可採信。
三、被告上訴稱原審量刑過重，然被告自承原名係莊玉裕（見原審卷第四十頁），而
    被告於八十二年間因妨害婚姻案件判處有期徒刑七月，八十四年經減刑為三月十
   五日；八十三年間因詐欺案件，經判處有期徒刑六月確定；九十二年間因偽造文
    書案件，經判處拘役二十日確定，有臺灣高等法院被告全國前案紀錄表二紙在卷
    可憑，雖被告於本院審理中陳稱其罹患精神分裂症，並提出行政院國軍退除役官
    兵輔導委員會鳳林榮民醫院診斷證明書、中華民國身心殘障手冊各一份為證，請
    求減輕其刑為拘役二十日云云。經本院函請行政院國軍退除役官兵輔導委員會鳳
    林榮民醫院，該院函稱：乙○○係於九十一年八月十二日至九十一年八月十九日
    精神科急性住院，九十一年十月二十九日起迄九十一年十二月十七日函覆日止，
    則於日間病房接受持續之功能復健與治療，目前病情穩定，已無顯著之正向精神
    病狀等情，有該院中華民國九十一年十二月十七日鳳醫醫字第０九一０００四七
    二六號函附卷足參，可見被告係於本件犯行九十一年四月十三日約四個月後才至
    前揭醫院治療，而刑法第十九條之規定僅適用被告於行為時有精神喪失或耗弱之
    情狀，始得邀刑罰之寬典，被告執其行為後之事由請求上訴減輕其刑，容有未洽
    ，是以，原審因而量處拘役五十日，如易科罰金，以三百元折算壹日，堪稱允當
    ，被告上訴為無理由，應予駁回。
四、據上論結，應依刑事訴訟法第三百七十三條、第三百六十八條、第三百七十一條
    ，判決如主文。
中      華      民      國     九十二     年    二    月    十一        日
                                  審判長法官    謝  志  揚
                                        法官    莊  謙  崇
                                        法官    賴  淳  良
右正本證明與原本無異。
本件不得上訴。
                                      書記官    邱  廣  譽
中      華      民      國     九十二     年    二    月    十一        日
附錄：本案論罪科刑法條全文


司法院資訊處製作；財團法人民間司法改革基金會備份。
